【裁判字號】    97,訴,1042
【裁判日期】    970930
【裁判案由】    違反毒品危害防制條例
【裁判全文】
臺灣屏東地方法院刑事判決              97年度訴字第1042號
公  訴  人  臺灣屏東地方法院檢察署檢察官
被      告  甲○○
上列被告因違反毒品危害防制條例案件，經檢察官提起公訴（97
年度毒偵字第1251號），被告於準備程序中就被訴事實為有罪之
陳述，本院合議庭裁定改依簡式審判程序審理，判決如下：
    主  文
甲○○施用第一級毒品，累犯，處有期徒刑捌月。
    事  實
一、甲○○前因施用毒品案件，經臺灣高雄地方法院以93年度毒
    聲字第1088號裁定送觀察、勒戒，經評定認有繼續施用毒品
    傾向，由該院以93年度毒聲字第1827號裁定令入戒治處所施
    以強制戒治，於民國94年4 月21日強制戒治執行完畢，並經
    臺灣高雄地方法院檢察署檢察官以94年度戒毒偵字第23 3號
    為不起訴處分確定。另於86年間因煙毒等案件，經臺灣高等
    法院高雄分院以85年度上訴字第2066號判處應執行有期徒刑
    3 年6 月確定；又於同年間因違反麻醉藥品管理條例案件，
    經臺灣高等法院高雄分院以85年度上訴字第2195號判處有期
    徒刑5 年4 月確定，定應執行刑8 年6 月，入監執行後於90
    年2 月23日假釋，然遭撤銷假釋，再度入監服刑，嗣經臺灣
    高等法院高雄分院以96年度聲減字第698 號裁定就其上開煙
    毒案件予以減刑，並與前開違反麻醉藥品管理條例案件定應
    執行刑為有期徒刑6 年10月，於96年7 月16日執行完畢。詎
    其猶不知悔改，於強制戒治執行完畢後，5 年內復基於施用
    第一級毒品海洛因之犯意，於97年1 月15日下午某時許，在
    高雄市後火車站某公園內，以將海洛加水稀釋後以注射針筒
    注射之方式，施用第一級毒品海洛因1 次。嗣於97年1 月17
    日17時20分許，在高雄市○○區○○路與復興路交岔路口為
    警盤查，經其同意採尿送驗呈嗎啡陽性反應，始知上情。
二、案經高雄市政府警察局新興分局移送臺灣高雄地方法院檢察
    署呈請台灣高等法院高雄分院檢察署令轉臺灣屏東地方法院
    檢察署檢察官偵查起訴。
    理  由
一、本件被告甲○○所犯係死刑、無期徒刑、最輕本刑為3 年以
    上有期徒刑以外之罪，其於本院準備程序中就被訴事實為有
    罪之陳述，經法官告知被告簡式審判程序之旨，並聽取公訴
    人、被告之意見後，由本院合議庭依刑事訴訟法第273 條之
    1 第1 項規定，裁定由受命法官獨任進行簡式審判程序，先
    予敘明。
二、上開事實，業據被告於本院審理時坦承不諱，且被告為警查
    獲時採尿送驗結果呈嗎啡（即海洛因水解後之反應）之陽性
    反應，有高雄市立凱旋醫院97年1 月28日A00000000 號濫用
    藥物尿液檢驗報告1 紙在卷可證，上述鑑驗結果，係檢驗機
    關本於專業知識及以精密儀器或科學檢驗方法所得之結論，
    自可憑信，足見被告自白與事實相符，堪以採信。又被告前
    因施用毒品案件，經臺灣高雄地方法院以93年度毒聲字第10
    88號裁定送觀察、勒戒，經評定認有繼續施用毒品傾向，由
    上開法院以93年度毒聲字第1827號裁定令入戒治處所施以強
    制戒治，於94年4 月21日強制戒治執行完畢，並經臺灣高雄
    地方法院檢察署檢察官以94年度戒毒偵字第233 號為不起訴
    處分確定，此有臺灣屏東地方法院檢察署刑案資料查註紀錄
    表、全國施用毒品案件紀錄表及臺灣高等法院被告全國前案
    紀錄表各1 份在卷可參。從而，本件事證明確，被告犯行洵
    堪認定。
三、查海洛因屬毒品危害防制條例第2 條第2 項第1 款所稱之第
    一級毒品，不得持有、施用，被告竟持以施用，核其所為，
    係犯同條例第10條第1 項之施用第一級毒品罪。其施用前持
    有海洛因之低度行為，應為施用之高度行為所吸收，不另論
    罪。又被告曾於86年間因煙毒等案件，經臺灣高等法院高雄
    分院以85年度上訴字第2066號判處應執行有期徒刑3 年6 月
    確定；又於同年間因違反麻醉藥品管理條例案件，經臺灣高
    等法院高雄分院以85年度上訴字第2195號判處有期徒刑5 年
    4 月確定，定應執行刑8 年6 月，入監執行後於90年2 月23
    日假釋，然遭撤銷假釋，再度入監服刑，嗣經臺灣高等法院
    高雄分院以96年度聲減字第698 號裁定就其上開煙毒案件予
    以減刑，並與前開違反麻醉藥品管理條例案件定應執行刑為
    有期徒刑6 年10月，於96年7 月16日執行完畢，此有臺灣屏
    東地方法院檢察署刑案資料查註紀錄表、全國施用毒品案件
    紀錄表及臺灣高等法院被告全國前案紀錄表各1 份在卷可按
    ，其受徒刑之執行完畢，5 年以內故意再犯有期徒刑以上之
    本罪，為累犯，依法應加重其刑。爰審酌被告素行非佳，經
    觀察、勒戒後，仍未戒除毒癮，惟念其施用毒品乃自戕行為
    ，危害非巨，及其犯罪後坦認犯行，態度尚稱良好等一切情
    狀，量處如主文所示之刑。
據上論斷，應依刑事訴訟法第273 條之1 第1 項、第299 條第1
項前段，毒品危害防制條例第10條第1 項，刑法第11條前段、第
47條第1 項，判決如主文。
本案經檢察官簡志祥到庭執行職務。
中    華    民    國    97    年    9     月    30    日
                  刑事第二庭  法  官   翁世容
上正本證明與原本無異。
如不服本判決應於收受本判決送達後10日內向本院提出上訴書狀
，其未敘述上訴理由者，並得於提起上訴後10日內向本院補提理
由書狀（均須按他造當事人之人數附繕本）「切勿逕送上級法院
中    華    民    國    97    年    9     月    30    日
                                書記官  賀燕花
附錄本案論罪科刑法條全文
毒品危害防制條例第10條第1項：
施用第一級毒品者，處6月以上5年以下有期徒刑。


司法院資訊處製作；財團法人民間司法改革基金會備份。
